# 求助陈版主不同结算方式采用不同价格是否认为是现金折扣

提问人：xy007007 时间：2017-12-07 21:37:55
不知道你这个是合同中约定的，还是合同中没约定，而是后期结算时补充的规定。以前遇到过类似问题，当时是合同价格确定，未约定付款方式，实际结算时，双方补充了个约定，即现金收款给予一定折扣，这个当时是做的现金折扣处理。

回答人：chenyiwei
基本赞同此观点。现金折扣是发生在后期结算阶段。如果合同直接约定了现金和票据结算方式下的不同销售价格，则直接按结算方式对应的售价确认收入即可，不单独反映折扣。